【裁判字號】    99,抗,1058
【裁判日期】    990924
【裁判案由】    聲請定其應執行刑
【裁判全文】
臺灣高等法院刑事裁定                  99年度抗字第1058號
抗  告  人
即  受刑人  甲○○
上列抗告人即受刑人因聲請定執行刑案件，不服臺灣板橋地方法
院中華民國99年8 月23日所為裁定（裁定案號：99年度聲字第
4096號，聲請案號：99年度執聲字第2730號），提起抗告，本院
裁定如下：
    主  文
抗告駁回。
    理  由
一、抗告意旨略以：抗告人即受刑人（下稱抗告人）所涉違反毒
    品危害防治條例等案件，宣告刑期合計17年3月，原審法院
    定應執行刑15年。參考其他犯罪情節較被告為重之定刑，有
    「販賣毒品案件」，被告所犯經宣告合計有期徒刑75年，其
    應執行刑約為18年6月至19年；又如「強盜案件」合計刑期
    約33年，定應執行之刑為6年半左右；又臺灣台中地方法院
    對共犯551件竊盜案件之共同被告二人各判刑336年及294年
    ，其應執行刑分別為5年及4年6個月，平均折扣為0.15折；
    另臺灣彰化地方法院對詐欺案被告判處167月後，法官卻定
    其應執行刑16月，足將刑期打0.9折；臺灣板橋地方法院98
    年訴字第1084號案件，被告經宣告103年8月有期徒刑，定應
    執行刑僅25年等等。被告與上開案件之被告均適用刑法定執
    行刑，惟落差竟如此之大，顯然原審對被告定應執行刑有違
    公平原則、比例原則。且法律秩序之理念規範目的，必須使
    結果實質正當，非僅有應報主義之觀念，定執行刑更重在教
    化，為此聲請本院撤銷原裁定給予抗告人合理公平之裁定，
    以昭法信云云。
二、本院查：
  (一)、按刑法第51條第5款規定數罪併罰，宣告多數有期徒刑者
      ，應於各刑中之最長期以上，各刑合併之刑期以下，定其
      應執行之刑期，但不得逾30年（修正前舊法為20年），其
      就數罪併罰，固非採併科主義，而係採限制加重主義，就
      俱發各罪中，以最重之宣告刑為基礎，由法院參酌他罪之
      宣告刑，裁量加重定之，且不得逾法定之30年最高限制，
      此即外部性界限。然上揭定其應執行刑，既屬刑法賦予法
      院自由裁量之事項，其應受內部性界限之拘束，要屬當然
      （最高法院96年台上第7583號判決意旨參照），足認量刑
      為法院自由裁量之事項，應符合內、外部性界限及相關原
      則規範。
  (二)、本件經核原審係於各宣告刑加計「17年3月之下」、各宣
      告刑中刑期最長之「1年2月之上」，併考量受刑人所犯罪
      刑之本質及所犯各罪前經定刑等情，使受刑人獲減有期徒
      刑2年3月之利益，並未逾越刑法第51條第5款之界限，符
      合量刑裁量之外部性界限及內部性界限，自屬適法。抗告
      意旨徒憑己見，比附援引他案量刑指摘原裁定不當，為無
      理由，應予駁回。
據上論斷，應依刑事訴訟法第412 條，裁定如主文。
中    華    民    國    99    年    9    月     24    日
                  刑事第十庭  審判長法  官  宋  祺
                                    法  官  陳明珠
                                    法  官  林孟宜
以上正本證明與原本無異。
如不服本裁定，應於收受送達後五日內再向本院提出抗告狀。
                                    書記官  王靜怡
中    華    民    國    99    年    9     月    27    日

司法院資訊處製作；財團法人民間司法改革基金會備份。
